

28 ans . Habite à La Talaudière . Anglais technique

Accompagne les entreprises dans la gestion du SI et dans leur virage digital. Je suis à l'écoute des solutions innovantes afin de répondre au mieux au business.

jvincent.eu . linkedin.com/in/jvin042 . pro@jvincent.eu . 06 23 41 36 66

Expériences

Administrateur Systèmes et Réseaux, Houlès (Juillet 2021 - Aujourd'hui)

En charge de maintenir, faire évoluer toute l'infrastructure informatique, d'assurer le support auprès des utilisateurs, faire évoluer ERP et le site web de l'entreprise.

Administrateur Systèmes et Réseaux, Koesio (Octobre 2020 - Juillet 2021)

En charge du support local de Saint-Etienne et de la messagerie mutualisé des clients.

- Gestion des tickets de niveau 2 à 3.
- Dispatch des demandes aux équipes.
- Mise en place de services cloud pour des clients.
- Supervision des serveurs virtualisés et physiques des clients.
- Support aux utilisateurs en télémaintenance.

Président et lead développeur, Casual Studio (Mars 2019 - Octobre 2020)

- Développement d'un jeu vidéo sur Unity Engine.
- Développement de partenariats (Epic Games, Google, Microsoft, Sony et Valve)
- Élaboration de la stratégie commercial (B2C) et marketing.
- Management de l'entreprise.
- Mise en place de la stratégie SI de l'entreprise.

Administrateur Systèmes et Réseaux, XEFI (Octobre 2017 - Mars 2019)

- Développement de sites web.
- Formation aux clients.
- Installation et configuration d'ordinateurs et de serveurs.
- Maintenance du matériel informatique.
- Mise en place de solutions d'impressions, cloud et sécurité.
- Migration infrastructures techniques clientes.
- Supervision des serveurs virtualisés et physiques.
- · Support aux utilisateurs.

Chef de projet informatique, Newell Brands (Septembre 2016 - Septembre 2017)

Transition de l'entreprise vers Microsoft 365. (Gestion de projet, Migration et accompagnement de l'ensemble des collaborateurs)

Assistant informatique, Newell Brands (Septembre 2014 - Septembre 2016)

Gestion d'un parc de 130 ordinateurs et d'une dizaine de serveurs sur 2 sites à Saint-Etienne et Paris.

- Gestion et contrôle des sauvegardes.
- Formation et rédaction de procédures.
- Maintenance du matériel informatique.
- Migration des anciens serveurs et applicatifs vers des nouveaux serveurs.
- Supervision des serveurs virtualisés et physiques.
- Support aux utilisateurs.

Formations

BAC+3 Chargé de Projets en Systèmes Informatiques Appliqués, Pôle Formation Loire-Drôme-Ardèche (2016-2017)

BTS Services Informatiques aux Organisations - Solutions d'Infrastructure, Systèmes et Réseaux, Pôle Formation Loire-Drôme-Ardèche (2014-2016)

BEP et BAC PRO Systèmes Electroniques Numériques - Télécom et Réseaux, Lycée Le Marais Sainte Thérèse (2011-2014)

BEP Technicien d'études du bâtiment - Économie et gestion, Lycée Benoit Fourneyron (2009-2011)

Compétences

Cloud: Gestion de zones DNS et NDD, Serveurs web (Apache, Nginx), Microsoft 365 (Azure, Exchange, SharePoint), SEO

Langages de commandes: Bash, PowerShell, Python

Langages de programmation: C#, C++, HTML/CSS, Javascript, Node.js, PHP

Matériels: Cisco, Dell, HP, Ubiquiti, Sophos, Stormshield, Watchguard

Réseaux: IP, DHCP, DNS, Firewall, LAN/WAN, Proxy, VLAN, VPN

Systèmes: Conteneurs (Docker et LXC), Linux (Debian, RHEL), Windows Server (AD, DFS, Exchange, RDS, SQL, WSUS), Virtualisation (Hyper-V, Proxmox, VMware ESX)

Autres: Adobe CC, Ansible, Cloudflare, Docker Compose, Git, Microsoft Office, pfSense, RGPD, Unity

Certifications

- SecNumAcadémie, ANSSI (2020)
- L'atelier RGPD, CNIL (2019)
- LPIC-1: Linux Professional Institute, Cisco (2017)
- CCNA 2: Routage et commutation, Cisco (2017)
- CCNA 1: Notions de base sur les réseaux, Cisco (2016)
- CCNA Discovery: Mise en réseau pour les petites et moyennes entreprises, Cisco (2016)